【裁判字號】    90,易,65
【裁判日期】    900904
【裁判案由】    恐嚇等
【裁判全文】
臺灣苗栗地方法院刑事判決                              九十年度易字第六五號
    公  訴  人  臺灣苗栗地方法院檢察署檢察官
    被      告  丙○○
    選任辯護人  陳淑芬
右列被告因妨害自由等案件，經檢察官提起公訴（八十九年度偵緝字第二四二號），
本院判決如左：
    主  文
丙○○連續損壞他人之大門玻璃，足以生損害於他人，累犯，處有期徒刑拾月。
    事  實
一、丙○○曾因妨害公務案件，經台灣新竹地方法院判處有期徒刑二月，於民國八十
    五年三月二十六日易科罰金執行完畢。仍不知悔改，因與張景賢有金錢糾紛，心
    生怨恨，竟基於恐嚇及毀損之概括犯意，先於八十九年二月二十六日傍晚時分，
    打電話對張景賢之母親戊○○恫嚇「準備收屍」等語，使戊○○心生畏懼，致生
    危害於其安全；旋於翌日（二十七日）凌晨二時許，至張景賢苗栗縣通霄鎮○○
    里○○路一五二巷三弄四號住處，將其大門玻璃敲破，足以生損害於戊○○，並
    揚言要將當時在屋內之戊○○殺害；復於同年三月三日凌晨三時許，再度以長刀
    刀鞘將戊○○住處玻璃撞破，足以生損害於戊○○，並再度對當時在屋內之戊○
    ○、張景賢之胞兄乙○○恫嚇「要你們死」、「要給你好看」、「大家走著瞧」
    等語，使渠等心生畏懼，致生危害於渠等之安全。
二、案經戊○○訴由苗栗縣警察局通霄分局報請臺灣苗栗地方法院檢察署檢察官偵查
    起訴。
    理  由
一、訊據被告丙○○，固坦承與張景賢有金錢糾紛及八十九年三月三日凌晨至告訴人
    戊○○家中等情，惟矢口否認有何恐嚇及毀損犯行，並辯稱：伊未曾打電話恐嚇
    告訴人，也從未毀損告訴人家之玻璃，關於如何毀損玻璃，告訴人之指控及証人
    之証述前前後後均互相矛盾，有說用手打、或說拿刀鞘敲破，實難叫人心服，三
    月三日當天伊有到告訴人家泡茶，氣氛很好怎可能恐嚇告訴人或損其財物，告訴
    人之指訴顯有不實，請還伊清白並為無罪之判決云云。惟查，被告自承與告訴人
    之子張景賢有金錢上之糾紛，張景賢還欠伊三千元，告訴人則稱被告欠張景賢工
    資二萬三千元，是本件被告犯罪之動機應係為金錢糾紛而起，上述犯罪事實業據
    告訴人戊○○於警訊及偵、審中指訴甚詳，核與證人乙○○、丁○○及張景賢證
  述情節相符，並有照片五張在卷可證，參以被告之選任辯護人於本院審理時自承
    ，八十九年三月三日凌晨告訴人報警之原因係被告之妻在刑案現場即告訴人家中
    告知告訴人被告將稍後到達，然告訴人卻心生畏懼誤以為被告又要鬧事，遂報警
    處理，足徵被告確實兇惡，告訴人聞之色變；再者，証人即當日赴現場處理之苗
    栗縣通霄分局通霄各盡所長派出所警員甲○○到庭証陳：當日赴現場時，被告與
    告訴人等分成對立勢力正在吵架，經警員勸說後才平息，現場除被告夫妻之立場
    與告訴人對立外，並無其他人與告訴人或其子張景賢有糾紛之人在場，有本院九
    十年五月二十二日審判筆錄附卷可按，是被告確對告訴人恐嚇、毀損，所辯乃事
    後圖卸之詞，均無可採，其前開犯罪事證明確，犯行洵堪認定。
二、核被告丙○○所為，係犯刑法第三百零五條恐嚇危害安全及第三百五十四條毀損
    罪，其先後二次恐嚇及毀損犯行，時間緊接，犯罪構成要件相同，顯係基於概括
    之犯意為之，依連續犯規定論以一罪並加重其刑。又被告所犯連續恐嚇罪與連續
    毀損罪間，有方法結果之牽連關係，為牽連犯，應從一重之毀損罪處斷。又被告
    曾因妨害公務案件，經台灣新竹地方法院判處有期徒刑二月，於八十五年三月二
    十六日易科罰金執行完畢。有台灣高等法院被告全國前案紀錄表在卷可查，其於
    五年以內再犯本件有期徒刑以上之罪，為累犯，並依法遞加重其刑。爰審酌被告
    之素行不良、犯後態度欠佳、毫無悔意永不認錯及其他等一切犯罪情狀，量處如
    主文所示之刑，以示懲儆。
三、被告犯罪之工具長刀刀鞘，因未扣案，為免執行發生困難，故不宣告沒收，附此
    說明。
據上論斷，應依刑事訴訟法第二百九十九條第一項前段、刑法五十六條、第三百零五
條、第三百五十四條、第五十五條、第四十七條，罰金罰鍰提高標準條例第一條前段
，判決如主文。
本案經檢察官 陳 佞 如 到庭執行職務
中    華    民    國    九十      年    九       月        四       日
                                       台灣苗栗地方法院刑事第一庭
                                           法  官  林  誌  誠
右正本證明與原本無異。
如不服本判決，應於送達後十日內向本院提出上訴狀(須附繕本)，上訴於台灣高等
法院台中分院。
                                           書記官  蕭  榮  峰
中    華    民    國    九十      年    九       月        四       日
附錄論罪科刑法條
刑法第三百零五條
以加害生命、身體、自由、名譽、財產之事恐嚇他人，致生危害於安全者，處二年以
下有期徒刑、拘役或三百元以下罰金。
刑法第三百五十四條
毀棄、損壞前二條以外之他人之物或令致不堪用，足以生損害於公眾或他
人者，處二年以下有期徒刑、拘役或五百元以下罰金。


司法院資訊處製作；財團法人民間司法改革基金會備份。
